【裁判字號】    90,上訴,597
【裁判日期】    900227
【裁判案由】    違反毒品危害防制條例
【裁判全文】
臺灣高等法院高雄分院刑事判決                      九十年度上訴字第五九七號
    上  訴  人  甲○○○
    即  被  告
    指定辯護人  義務辯護人 陳新三
右上訴人因違反毒品危害防制條例案件，不服臺灣高雄地方法院八十九年度訴字第三
三七號中華民國九十年二月二十七日第一審判決（起訴案號：臺灣高雄地方法院檢察
署八十八年度偵字第二八八○○號），提起上訴，本院判決如左：
      主  文
上訴駁回。
   事  實
一、甲○○○前曾於八十二年間因煙毒罪，經本院判處有期徒刑一年八月確定，於八
    十四年十一月一日執行完畢，仍不知悔改，猶與胡玉恒（另經檢察官偵查起訴，
    由法院審理中）共同基於販賣第一級毒品海洛因營利之概括犯意，於八十八年五
    月初，經胡玉桓與吳友欽以胡玉桓所有之00－0000000轉六六九電話秘
    書聯絡談妥交易之時間、地點及價格後，推由甲○○○攜帶第一級毒品海洛因乙
    包（重約壹錢），至高雄市光華國中圍牆旁售予吳友欽，得款新台幣（以下同）
    二萬元後；復於同年同月中旬，又以同一方式，再由甲○○○攜帶第一級毒品海
    洛因乙包（重約半錢），至上開同一地點售予吳友欽，得款一萬八千元，胡玉桓
    則以甲○○○毒癮發作時，提供海洛因予甲○○○施用為酬。嗣胡玉桓於同年八
    月二十三日晚上八時三十分許，在高雄市○○路十五號七樓之一租屋處，為警查
    獲，並扣得胡玉桓所有之毒品海洛因一大包又一小包（合計驗餘淨重三十三點玖
    肆公克，純質淨重貳零點壹肆公克）及供販賣毒品所用之呼叫器一個。
二、案經台南縣警察局移送台灣台南地方法院檢察署檢察官呈請臺灣高等法院檢察署
    核轉台灣高雄地方法院檢察署檢察官偵查起訴。
      理      由
一、訊據上訴人即被告甲○○○矢口否認有前述販賣第一級毒品海洛因之犯行，辯稱
    ：我並未與胡玉桓共同販賣海洛因予吳友欽，只是替胡玉桓去收錢、送貨，並不
    知所送者為海洛因云云。惟查：
（一）右揭被告甲○○○如何於前述時、地與共犯胡玉桓共同販賣第一級毒品海洛因
      予吳友欽事實，業據被告甲○○○於警訊及另案（共犯胡玉桓一案）偵查中自
      白綦詳（見臺灣臺南地方法院檢察署八十八年偵字第一０六二五號偵查卷第二
      十三頁），而證人吳友欽於警訊及上開案件偵審時亦分別證稱：「（問：你所
      販賣及注射的海洛因是向誰購買的？）我是向一位綽號叫『阿龍』的男子購買
      。」、「（問：你如何與他聯絡？）我打（０７）0000000轉６６９電
      話秘書與他聯絡。」等語，且共犯胡玉桓自承其綽號即為「阿龍」，上開呼叫
      器確係其所使用之事實，核與被告甲○○○所供稱綽號「阿龍」者即為胡玉桓
      相符；又被告於臺灣臺南地方法院審理中亦供稱：「（你二次交海洛因是不是
      在庭上的吳友欽？）是在庭上的吳友欽」等語，吳友欽並當庭證稱：「（問：
      甲○○○指稱：胡玉桓指示甲○○○有二次帶海洛因給你有何意見？）」沒意
      見，我向胡玉桓買過二次」等語（臺灣臺南地方法院第五十二頁反面、五十三
      頁正面），二人所述交付海洛因之情節相符，顯見被告甲○○○就胡玉桓如何
      委託其交付海洛因予吳友欽二次等情，前開於警訊及另案偵查中之自白，核與
      證人吳友欽所證向胡玉桓購買海洛因二次情節互核相符，堪認胡玉桓與吳友欽
      係以胡玉桓所有之00－0000000轉六六九號電話秘書呼叫器一個及電
      話談妥交易之時間、地點及價格後，推由被告甲○○○攜海洛因至高雄市光華
     國中圍牆旁售予吳友欽二次之事實。此外，復有海洛因一大包又一小包（合計
      驗餘淨重三十三點玖肆公克，純質淨重貳零點壹肆公克）及呼叫器一個扣案可
      資佐證；而上述一大包又一小包海洛因經送法務部調查局檢驗，證明確係海洛
      因無訛，亦有該局鑑定通知書乙紙附卷可憑，足見被告甲○○○與胡玉桓所共
      同販賣者係海洛因，被告供承胡玉桓曾提供海洛因給其施用，則其仍受胡玉桓
      指示在圍牆旁送貨予不認識之吳友欽並收款，豈有不知所交付者為海洛因之理
      ？是其於事後翻異前供，辯稱：不知胡玉桓委託我送之貨物為海洛因，只送貨
      一次云云，顯係事後卸責之詞，不足採信。
（二）至證人吳友欽事後於原審審理時先改稱：我是在澄清路拿毒品的，買了二次，
      並沒有在光華路買過毒品，當時是一位男的拿給我的云云，「（問：是否胡玉
      桓拿給你的？）我不知道」云云，嗣改稱：我並未向胡玉桓購買海洛因，我係
      與胡玉桓合資購買云云，所供前後不一，是其前述證詞顯係事後迴護胡玉桓與
      被告之詞，尚難輕信。
（三）綜上所述，本件事證明確，被告甲○○○上開所辯，顯係事後卸責之詞，不足
      採信，其販賣毒品海洛因之犯行洵堪認定。
二、核被告甲○○○販買毒品海洛因之行為，係犯毒品危害防制條例第四條第一項販
    賣第一級毒品罪，其與胡玉桓彼此間有犯意聯絡及行為分擔，均為共同正犯。被
    告先後二次犯行，時間緊接，犯罪構成要件相同，顯係基於概括之犯意而為，應
    依連續犯之規定論以一販賣第一級毒品罪；其持有毒品海洛因之低度行為，已為
    販賣之高度行為所吸收，不另論罪。又被告前曾於八十二年間犯違反肅清煙毒條
    例罪，經本院判處有期徒刑一年八月確定，於八十四年十一月五日執行完畢，有
    其刑案資料查註紀錄表附卷可稽，其於五年之內再犯本件最重本刑有期徒刑以上
    之罪，係屬累犯，惟販賣第一級毒品罪之法定本刑為死刑或無期徒刑，依法不得
    加重。又被告販賣次數僅二次，數量非重，且係受胡玉桓利用，情輕法重，如予
    以宣告最輕法定刑，仍屬過重，其犯罪情節尚不無可憫，爰依刑法第五十九條之
    規定減輕其刑。
三、原審因而適用毒品危害防制條例第四條第一項、第十八條第一項、第十九條第一
    項，刑法第十一條前段、第二十八條第五十六條、第四十七條、第五十九條、
    第三十七條第二項之規定，並審酌被告之素行不良，販賣毒品殘害他人身心健康
    ，危害社會秩序，犯後猶飾詞圖卸刑責，態度不佳，惟其販毒規模非重大等一切
    情狀，量處有期徒刑九年，並依其犯罪性質認有宣告褫奪公權之必要，予以宣告
    褫奪公權六年。扣案之海洛因壹大包又壹小包（合計驗餘淨重參拾參點玖肆公克
    ，純質淨重貳零點壹肆公克），係查獲之毒品，應依法諭知沒收銷燬之；又被告
    共同販賣海洛因所得三萬八千元（原判決誤載為二萬元，應予訂正），為其共同
    犯罪所得之財物，應依法宣告沒收，如全部或一部不能沒收時，以其財產抵償之
    ；另呼叫器乙個係被告共同販賣毒品所用之物，依法宣告沒收。又以公訴意旨另
    謂：被告與胡玉桓尚在同年七月初，在高雄市○○路及澄清路口，以七千元之價
    格販賣海洛因一包予不詳姓名年籍綽號「阿呆」者，因認被告此部份亦涉犯販賣
    第一級毒品罪嫌云云；惟查被告於警訊時雖供承有此部份販賣犯行，然其於原審
    審理時已改稱：是胡玉桓告訴我阿呆者欠他錢，叫我去收，此次我未交給阿呆者
    海洛因，亦未見胡玉桓交給阿呆者海洛因等語，則被告是否有此犯行，已非無疑
    ，況證人胡玉桓亦矢口否認有與被告共同販賣海洛因予「阿呆」之行為，且又查
    無綽號「阿呆」者以查證被告警訊之真實性，自難徒憑被告上開警訊時之自白入
    被告於罪，因認此部分被告犯罪尚屬不能證明，惟公訴人認此部份與前揭有罪部
    份，有連續犯之裁判上一罪之關係，爰不另為無罪之諭知，於理由欄併予敘明；
    其認事用法，均無不合，量刑亦屬適當，被告上訴意旨，否認犯罪，指摘原判決
    不當，並無理由，應予駁回。
據上論結，應依刑事訴訟法第三百六十八條，判決如主文。
本案經檢察官沈紹嘉到庭執行職務。
中      華      民      國    九十      年      八      月    二十三    日
                                      臺灣高等法院高雄分院刑事第七庭
                                          審判長法官
                                                法官
                                                法官
如不服本判決，應於判決送達後十日內，向本院提出上訴狀。
附錄法條：毒品危害防制條例第四條第一項


司法院資訊處製作；財團法人民間司法改革基金會備份。
